臺灣橋頭地方法院刑事判決　　　　　　　 110年度訴字第30號
公　訴　人　臺灣橋頭地方檢察署檢察官
被　　　告　林文欽



指定辯護人　陳韋樵律師
上列被告因違反毒品危害防制條例案件，經檢察官提起公訴（10
9 年度偵字第13416 號、110 年度偵字第857 號），本院判決如
下：
    主  文
林文欽販賣第二級毒品，累犯，處有期徒刑拾年肆月。
扣案如附表二編號1 所示手機壹支（含門號000000000
0號SIM 卡壹張），沒收之。
其餘被訴部分無罪。
    犯罪事實
一、林文欽知悉甲基安非他命係毒品危害防制條例第2 條第2 項
    第2 款所明定之第二級毒品，未經許可，依法不得持有、販
    賣，竟基於販賣第二級毒品甲基安非他命以營利之犯意，以
    其所有如附表二編號1 所示手機1 支（含門號0000000000號
    SIM 卡1 張），作為聯絡毒品交易之工具，於附表一編號1
    所示之時間、地點，以該編號所示之方式，販賣該編號所示
    數量之第二級毒品甲基安非他命與蘇上瑀，以牟取利潤。嗣
    經警對林文欽所持用之上開手機實施通訊監察，並於民國10
    9 年11月25日8 時20分許，持檢察官核發之拘票在高雄市○
    ○區○○巷0 號拘提林文欽時，對其執行附帶搜索，扣得附
    表二編號1 所示之物，始悉上情。
二、案經高雄市政府警察局刑事警察大隊報告臺灣橋頭地方檢察
    署檢察官偵查起訴。
    理  由
壹、有罪部分（即起訴書附表編號3部分）
一、證據能力
    按被告以外之人於審判外之陳述，雖不符刑事訴訟法第159
    條之1至之4等4條之規定，而經當事人於審判程序同意作為
    證據，法院審酌該言詞陳述或書面陳述作成時之情況，認為
    適當者，亦得為證據；當事人、代理人或辯護人於法院調查
    證據時，知有刑事訴訟法第159條第1項不得為證據之情形，
    而未於言詞辯論終結前聲明異議者，視為有前項之同意，同
    法第159條之5定有明文。立法意旨在於傳聞證據未經當事人
    之反對詰問予以核實，原則上先予排除；惟若當事人已放棄
    反對詰問權，於審判程序中表明同意該等傳聞證據可作為證
    據；或於言詞辯論終結前未聲明異議，基於尊重當事人對傳
    聞證據之處分權，及證據資料愈豐富，愈有助於真實發見之
    理念，且強化言詞辯論主義，使訴訟程序得以順暢進行，上
    開傳聞證據亦均具有證據能力。本判決所引用之證據資料（
    詳後引證據，含供述證據、非供述證據及其他具有傳聞性質
    之證據），業經本院於準備程序及審判程序予以提示、告以
    要旨，且檢察官、被告林文欽及其辯護人均同意有證據能力
    （詳訴一卷第138 頁；訴二卷第96-97 頁），或至本院言詞
    辯論終結前均未聲明異議。本院審酌各該傳聞證據作成時之
    情況，認均與本件待證事實具有關聯性，查無證據足以證明
    言詞陳述之傳聞證據部分，陳述人有受外在干擾、不法取供
    或違反其自由意志而陳述之情形；書面陳述之傳聞證據部分
    ，以及其餘非供述證據，亦均無遭變造或偽造之情事，且均
    為證明犯罪事實存否所必要，認為以之作為證據應屬適當，
    揆諸上開規定，自均具證據能力。至於被告及其辯護人雖另
    爭執證人蘇上瑀於警詢陳述之證據能力（詳訴一卷第138 頁
    ；訴二卷第96-97 、291 頁），然本院並未援引上開證據作
    為認定被告犯罪之證據，爰不贅述前開證據有無證據能力，
    附此敘明。
二、認定犯罪事實所憑之證據及理由
    訊據被告矢口否認有何販賣第二級毒品犯行，辯稱：案發時
    蘇上瑀是要找伊合資購買甲基安非他命，且相約在高雄市永
    安區及彌陀區交界的舊港口橋見面，伊在該處等候，蘇上瑀
    卻未出現，伊就離開前往義大醫院云云（詳訴一卷第74-75
    、135-136 頁）。經查：
  ㈠被告於附表一編號1 「交易方式」欄位所示之時間，以其所
    持用門號0000000000號行動電話，與蘇上瑀所持用00000000
    00號行動電話相互聯繫，通話內容均詳如附表三編號1 至6
    所示等情，業經被告於準備程序供述屬實（詳訴一卷第138
    頁兩造不爭執事項），核與證人蘇上瑀於偵訊中之證述相符
   （ 詳訴二卷第272-279 頁本院當庭勘驗證人蘇上瑀偵訊錄音
    錄影畫面之勘驗筆錄），並有被告及蘇上瑀所持用上開行動
    電話之通聯調閱查詢單各1 份（詳警一卷第141-143 頁）、
    本院109 年度聲監續字第577 號通訊監察書（詳警一卷第11
    9-121 頁）、附表三編號1 至6 所示通訊監察譯文內容（出
    處詳如附表三所示）在卷可參。是此部分之事實，應堪認定
    ，合先敘明。
  ㈡被告雖以前詞置辯，惟查：
  1.證人蘇上瑀針對本件毒品交易之過程，業於偵訊時證稱：附
    表三所示通訊監察譯文，即為伊請被告向其毒品上游拿安非
    他命之對話，伊與被告原約在上開舊港口橋見面，但因伊身
    上錢不夠，因此伊即如附表三編號6 之通話內容所示，請被
    告先代墊500 元之毒品價金，後來被告就將毒品拿至伊住處
    ，因被告算是走路工，故伊撥部分毒品與被告施用以表示對
    被告之感謝；伊不認識被告之毒品上游，被告表示其上游不
    願與伊認識，因此若要拿毒品就一定要透過被告等語（詳訴
    二卷第275-278 頁本院當庭勘驗證人蘇上瑀偵訊錄影畫面之
    勘驗筆錄），意指其確實為購買新臺幣（下同）500 元之甲
    基安非他命而與被告約在上揭舊港口橋會面，復因其現金不
    足故先賒欠價金，而由被告持毒品至其住處交付，且其並不
    知被告係向何人取得毒品。
  2.被告雖如前述辯稱附表三所示通話內容係蘇上瑀要找伊合資
    購買甲基安非他命之對話云云，證人蘇上瑀亦於審判程序中
    翻異前詞改證稱：當天是要與被告合資拿安非他命等語（詳
    訴二卷第149 頁）。惟查，無論被告與蘇上瑀是否係合資購
    毒，至少附表三所示通話內容係蘇上瑀向被告反映有500 元
    之毒品需求乙事，其等均未否認；又倘若其等確係合資購買
    甲基安非他命，理應先商討出資比例、合資購買之數量等節
    ，反觀附表三所示通訊監察譯文，蘇上瑀當日僅對被告稱：
    「你要來嗎」、「不可以來一下嗎」、「你身上有500 嗎」
    等語，而僅向被告提出有毒品需求暨所需之數量，被告即允
    諾前往約定之地點，雙方完全未討論各自出資之金額、比例
    或合資之總量，顯與其等上開所稱係合資購買乙事有嚴重矛
    盾；遑論證人蘇上瑀於審判程序尚證稱：伊不知道被告當天
    自己有無向上游購買毒品，也不知被告到底交付多少金額與
    毒品上游等語（詳訴二卷第167 頁），可見蘇上瑀對於被告
    本身有無出資乙事根本一無所知，則其與被告間豈可能為合
    資購毒之關係。是被告此部所辯與證人蘇上瑀審判程序中之
    此部證詞均難認可採。
  3.被告上開固又辯稱因蘇上瑀遲未前往約定之上開舊港口橋，
    其隨後即離開現場前往義大醫院，並未如證人蘇上瑀上開所
    證前往蘇上瑀住處交付毒品云云。然查：
  ⑴觀諸附表三編號3 、4 所示對話，被告於109 年9 月5 日10
    時28分許向蘇上瑀稱：「我們騎來舊港口、舊港口那個橋那
    邊」，與蘇上瑀約定於上開舊港口橋見面後，復於同日10時
    39分許向蘇上瑀稱：「你在哪」、「你要到了嗎」等語，向
    蘇上瑀確認是否已抵達約定地點，可見被告此際（即同日10
    時39分許）已抵達前揭舊港口橋。衡酌若被告上開所辯其等
    候蘇上瑀未果即前往義大醫院乙節為真，則其至少應於嗣後
    撥打電話聯繫蘇上瑀詢問何以未赴約，或告知蘇上瑀其將先
    行離開現場；反觀被告所持用上開行動電話，於抵達上開舊
    港口橋後，復如附表三編號6 通話內容所示於同日10時47分
    許對蘇上瑀稱：「我等一下過去再說」等語，而另與蘇上瑀
    約定見面地點，此後至同日下午為止均未再與蘇上瑀有任何
    手機通話之紀錄，此經本院當庭勘驗被告所持用上開行動電
    話之通訊監察母碟確認屬實，有勘驗筆錄及擷圖照片可稽（
    詳訴一卷第208 、215 頁），足見被告在抵達上開舊港口橋
    後，又再與蘇上瑀約定其他會面地點，顯然非如被告所稱因
    蘇上瑀未赴約其即逕自離開現場；且其等為毒品另相約於其
    他地點見面後既未再有通話紀錄，可見此後應未再生其他變
    故，兩人應已順利會面。是被告上開所辯當日未與蘇上瑀碰
    面云云已難認可採。
  ⑵何況被告上開於同日10時39分許抵達其與蘇上瑀約定之上開
    舊港口橋時，其手機基地台位置係位於距離蘇上瑀住處（即
    高雄市○○區○○街0 巷00○0 號）僅2.7 公里之高雄市○
    ○區○○路○○巷00號，而後除至同日10時51分為止仍位在
    上開高雄市○○區○○路○○巷00號以外，從同日10時52分
    起至11時28分許為止，基地台位置即均位在距蘇上瑀上開住
    處僅350 公尺之高雄市○○區○○路00號，此亦有被告所持
    用上開行動電話之基地台地址資料及GOOGLE地圖在卷可佐（
    詳訴一卷第215-219 、249-251 頁），可見被告所持用行動
    電話之基地台位置，在其抵達上開舊港口橋後長達近1 小時
    內，不僅未朝其所稱之義大醫院方向移動，反而更朝蘇上瑀
    住處移動，並在蘇上瑀住處附近久留近40分鐘，此節核與蘇
    上瑀前述偵訊時所證其向被告索要毒品，被告抵達約定之舊
    港口橋後不久即前往其住處交付毒品等情，完全可相互勾稽
    ，足見證人蘇上瑀此部證述確屬實在。
  4.準此，證人蘇上瑀上開於偵訊時所證其向被告索要毒品乃至
    嗣後獲被告交付毒品之過程，應認無虛。至於證人蘇上瑀上
    開於偵訊時雖均稱伊係委託被告向其上游拿毒品等語，且另
    於偵訊時證稱：被告並非販售毒品給伊等語（詳訴二卷第27
    4 頁本院當庭勘驗證人蘇上瑀偵訊錄影畫面之勘驗筆錄），
    似乎意指其係向被告之毒品上游購毒，而非向被告購買；嗣
    後於本院審判程序中更證稱：當天被告持毒品至伊住處後，
    因伊身上沒錢，就直接請伊施用云云（詳訴二卷第150 頁）
    。惟查：
  ⑴按毒品交易時間、交易地點、金額數量之磋商，及毒品之實
    際交付收取現款，係構成販賣毒品罪之重要核心行為。而所
    謂合資、代購、調貨行為是否構成販賣，自應視被告在買賣
    毒品過程中之交易行為特徵而定，即其究係立於賣方之立場
    ，向上游取得貨源後以己力為出售之交易，抑或立於買方立
    場，代為聯繫購買加以判斷。若被告接受買主提出購買毒品
    之要約，並直接收取價金、交付毒品予買主，自己完遂買賣
    的交易行為，阻斷毒品施用者與毒品提供者的聯繫管道，縱
    其所交付之毒品，係其另向上游毒販所取得，然其調貨行為
    仍具有以擴張毒品交易而維繫其自己直接為毒品交易管道之
    特徵，自仍屬於毒品危害防制條例所規定之販賣行為，因上
    游毒販與買主間並無直接關聯，無從認係立於買方立場，為
    買主代為聯繫購買毒品，該毒品交易行為，自僅屬被告自己
    1 人之單獨販賣行為（最高法院107 年度臺上字第417 號判
    決意旨參照）。
  ⑵參諸證人蘇上瑀上開於偵訊時已證稱被告之毒品上游不願讓
    伊接觸，伊無法自行聯繫該毒品上游等語明確；其於審判程
    序亦證稱：伊不知該毒品上游姓名，也不知該人之聯絡方式
    ，復未曾與該人交談等語（詳訴二卷第164-165 頁），可見
    蘇上瑀對於被告之毒品上游完全一無所知，亦無從自行聯繫
    該上游索取毒品，僅能向被告索要。是縱使被告須向其毒品
    上游取得毒品方能交付與蘇上瑀，然被告實質上已阻斷蘇上
    瑀與該毒品上游之聯繫管道，蘇上瑀根本無從與該毒品上游
    成立毒品之買賣關係，而形同僅能向被告購買，被告亦藉由
    阻斷蘇上瑀與毒品上游之聯繫，維繫其毒品賣方之地位。況
    從附表三所示被告與蘇上瑀之通話內容，可看出本件無論是
    購毒之金額（即附表三編號6 所示蘇上瑀向被告提及500 元
    之金額）、交付毒品之時間及地點（即前述其等約定於上開
    舊港口橋或蘇上瑀住處碰面），均係由被告自行與蘇上瑀洽
    談，益徵被告係憑其己力完成與蘇上瑀間之毒品交易。更何
    況蘇上瑀早在109 年8 月7 日即曾以其所持用之上開行動電
    話聯繫被告，詢問被告：「你那邊有嗎」等語，向被告索要
    某物，此有通訊監察譯文表在卷可佐（詳警一卷第61頁），
    被告於準備程序亦自承此即為蘇上瑀向其索要毒品施用之對
    話等語（詳訴一卷第136 頁），顯見蘇上瑀早已將被告視為
    毒品之來源，即使本件其係請被告自行向毒品上游取得毒品
    ，實際上其亦不在乎被告向何人取得毒品，對其而言應與向
    被告直接購買無異。
  ⑶遑論觀諸附表三編號2 、3 所示被告與蘇上瑀在案發當日之
    對話，被告原對蘇上瑀稱：「我先去義大，中午再過去」等
    語，意指其當天行程原係欲先前往義大醫院，但在蘇上瑀稱
    「不可以來一下嗎」等語，強烈表達毒品需求後，其才如附
    表三編號3 所示馬上與蘇上瑀約在上開舊港口橋見面，可見
    被告為滿足蘇上瑀之毒品需求，甚至不惜更改其原訂行程，
    倘若其於本件並非毒品之賣方並著眼於有利可圖，何需如此
    大費周章。再佐以證人蘇上瑀上開於偵訊時亦證稱被告攜帶
    毒品至其住處後，其為感謝被告辛勞即撥分毒品與被告施用
    等語明確，更足見被告確實在本件透過交付毒品與蘇上瑀而
    獲有利益無疑，而愈加突顯出被告之賣方立場暨營利意圖。
  ⑷又證人蘇上瑀於審判程序雖如前述證稱被告最後係將本案毒
    品贈與其施用等語，然觀諸附表三編號5 、6 所示通話內容
    ，蘇上瑀向被告詢問：「我在等我哥哥」、「你身上有500
    嗎」等語，要求被告代墊毒品價金（被告亦於本院訊問時自
    承此節，詳訴一卷第74頁）時，被告僅答稱：「我等一下過
    去再說啦」等語，足見被告絕非無償取得本案毒品，而在蘇
    上瑀前揭向其表示現金不足支應購毒價金時，其亦無任何贈
    與毒品之表示，由此已難認證人蘇上瑀此部證述可採。況參
    諸被告前開諸多基於毒品賣方地位之作為，暨為促成本件毒
    品交易更改既定行程之勞費，其豈可能在即將完成本件毒品
    交易之最後，竟捨棄可獲得之利益甚至自掏腰包將毒品贈與
    蘇上瑀施用。
  ⑸準此，被告在本件係意圖營利，基於毒品之賣方地位，透過
    附表三所示與蘇上瑀之電話聯繫，在附表一編號1 所示時間
    、地點販售該編號所示毒品與蘇上瑀等節，應堪認屬實。
  5.最後針對被告上開毒品交易後是否確實取得販毒價金乙節，
    證人蘇上瑀雖於偵訊時先證稱：伊好像是拿到毒品後隔幾天
    給付被告價金等語，嗣又改稱：應該是當場有給付價金與被
    告等語（以上詳訴二卷第276 頁本院當庭勘驗證人蘇上瑀偵
    訊錄影畫面之勘驗筆錄）。惟證人蘇上瑀針對價金交付之時
    間前後所述已非一致；且從前揭附表三編號5 、6 所示蘇上
    瑀表達身上現金不足之對話，至少已可看出在毒品交易之當
    下，蘇上瑀並無現金可支付而需暫時賒欠，本件復無其他客
    觀證據顯示蘇上瑀嗣後確曾償還上開毒品價金，基於罪疑有
    利被告原則，當僅能認定被告案發當時允許蘇上瑀賒欠毒品
    價金後，未再獲蘇上瑀交付價金。
  ㈢綜上所述，本案事證已臻明確，被告上開犯行，洵堪認定，
    應依法論科。
三、論罪科刑
  ㈠核被告所為，係犯毒品危害防制條例第4 條第2 項之販賣第
    二級毒品罪。被告販賣前持有甲基安非他命之低度行為，為
    其後高度之販賣行為所吸收，不另論罪。
  ㈡按司法院釋字第 775 號就刑法第 47 條第 1 項關於累犯規
    定為解釋後，就累犯成立是否加重最低本刑，必須兼顧行為
    人對刑罰反應力是否薄弱及有無特別惡性等情，以避免行為
    人所受之刑罰超過其所應負擔罪責之個案，其人身自由因此
    遭受「罪刑不相當」之過苛侵害。是判斷行為人是否對刑罰
    反應力薄弱，自應審酌犯罪行為人之前、後案之犯罪類型、
    行為態樣是否相同或類似；前案執行完畢與後案發生之時間
    相距長短；前案是故意或過失所犯；前案執行是入監執行完
    畢，抑或易科罰金或易服社會勞動而視為執行完畢等具體個
    案各種因素；至其有無特別惡性，則應視前、後案對於他人
    生命、身體、財產等法益侵害情形如何，暨兼衡後案犯罪之
    動機、目的、計畫、犯罪行為人之年齡、性格、生長環境、
    學識、經歷、反省態度等情綜合判斷。又累犯之加重，係因
    犯罪行為人之刑罰反應力薄弱，需再延長其矯正期間，以助
    其重返社會，並兼顧社會防衛之效果，與前後所犯各罪類型
    、罪名是否相同或罪質是否相當，無必然之關連（最高法院
    109 年度臺上字第5044號判決意旨參照）。查被告前因竊盜
    案件，經臺灣高雄地方法院（下稱高雄地院）以103 年度審
    易字第1108號判決處有期徒刑5 月確定（下稱A 案）；復因
    竊盜案件，經高雄地院以103 年度簡字第2292號判決處有期
    徒刑5 月確定（下稱B 案）；又因妨害自由案件，經高雄地
    院以103 年度簡字第4412號判決處有期徒刑5 月確定（下稱
    C 案），上開A 、B 、C 等3 案經高雄地院以104 年度聲字
    第5008號裁定定應執行有期徒刑1 年1 月確定，而於105 年
    4 月4 日徒刑執行完畢（嗣又接續執行後案，詳後述）；而
    後被告再因竊盜等案件，經高雄地院以104 年度審易字第91
    5 號判決處有期徒刑5 月、4 月、4 月確定（下稱D 案），
    又因竊盜案件，經高雄地院以104 年度審易字第1540號判決
    處有期徒刑3 月確定（下稱E 案），上開D 、E 等2 案經高
    雄地院以104 年度聲字第5007號裁定定應執行有期徒刑1 年
    1 月確定，而於106 年5 月4 日徒刑執行完畢出監等情，有
    臺灣高等法院被告前案紀錄表可查。其於上開有期徒刑執行
    完畢後，5 年內故意再犯本件有期徒刑以上之罪，為累犯；
    再考量被告前已多次因故意犯罪而受刑之執行，卻仍未能因
    此而知所警惕，且在上開案件均已入監執行有期徒刑，在徒
    刑執行完畢出監後又再故意為本案犯行，足認其有特別惡性
    及對刑罰反應力薄弱，即使考量本案與其構成累犯之前案罪
    質並不相同，亦無司法院大法官釋字第775 號解釋所示，於
    本案應量處最低法定刑、又無法適用刑法第59條在內減輕規
    定，而有罪刑不相當之情形（最高法院108 年度臺上字第
    338 號判決意旨參照），是本件除法定本刑為無期徒刑部分
    不得加重外，應就其餘法定刑部分，皆依刑法第47條第1 項
    之規定加重其刑。
  ㈢刑之裁量
    爰審酌被告明知毒品為政府嚴令明禁，竟無視於此，為牟取
    一己之私利而販賣第二級毒品甲基安非他命，行為實有可議
    ；復審酌被告對於甲基安非他命施用者提供來源，影響所及
    ，非僅人之生命、身體將可能受其侵害，社會、國家之法益
    亦不能免，當非個人一己之生命、身體法益所可比擬；再考
    量被告除前構成累犯之前科不予重複評價外，尚有竊盜、搶
    奪、施用毒品等多筆前科，有臺灣高等法院被告前案紀錄表
    在卷可佐，素行不佳；復酌以被告犯後就上開犯行均矢口否
    認之犯後態度，並念及其本件販賣毒品之數量非鉅，交易對
    價僅500 元，獲利尚非甚高，且係讓蘇上瑀賒欠價金而未取
    得犯罪所得，犯罪情節與大盤毒梟鉅量高價之交易模式尚屬
    有別；暨衡被告自陳國中畢業之智識程度，以從事鐵工為業
    ，日薪約1,500 元，未婚，並無子女，與母親同住（詳訴二
    卷第293 頁被告於本院審判程序所述）等一切情狀，就被告
    所犯之罪，量處如主文所示之刑。
四、沒收
  ㈠扣案如附表二編號1 所示之手機1 支（含門號0000000000號
    SIM 卡1 張），均係被告所有，且係其本件如附表三通話內
    容所示用以與蘇上瑀聯繫等情，此經被告於準備程序自承在
    卷（詳訴一卷第137 頁），足見上開手機及所含SIM 卡係被
    告犯本案犯行所用之物，自應依毒品危害防制條例第19條第
    1 項之規定宣告沒收。
  ㈡按犯第4 條至第9 條、第12條、第13條或第14條第1 項、第
    2 項之罪，有事實足以證明行為人所得支配之前二項規定以
    外之財物或財產上利益，係取自其他違法行為所得者，沒收
    之，毒品危害防制條例第19條第3 項定有明文。經查，扣案
    如附表二編號2 之現金19,000元，雖經被告於準備程序坦承
    為其所有（詳訴一卷第137 頁），然被告亦同時辯稱：上開
    現金係伊工作之薪資等語（詳訴一卷第137 頁）。衡酌該筆
    現金金額非鉅，且被告於案發期間確受雇從事資源回收工作
    等情，經證人即被告之雇主張育誠於審判程序證陳明確（詳
    訴二卷第137-138 頁），足見上開現金確有可能係被告之工
    作所得，尚無從遽認與本次犯行有關，亦無從認定係被告取
    自其他違法行為所得，自不予宣告沒收。又被告本次犯行既
    允許購毒者蘇上瑀賒欠價金（如前述），而未實際獲有犯罪
    所得，自毋庸對被告為犯罪所得沒收之宣告，附此敘明。
貳、無罪部分（起訴書附表編號1 、2 、4 部分，如本判決附表
    四編號1-3 所示）
一、公訴意旨另以：被告基於販賣第一級毒品海洛因之各別犯意
    ，於附表四編號1-3 所示時間、地點，分別販賣第一級毒品
    海洛因與附表四編號1-3 所示之人，因認被告此部分另均涉
    犯毒品危害防制條例第4 條第1 項販賣第一級毒品罪嫌等語
    。
二、按犯罪事實應依證據認定之，無證據不得認定犯罪事實；不
    能證明被告犯罪者，應諭知無罪之判決，刑事訴訟法第154
    條第2 項、第301 條第1 項前段分別定有明文。又認定犯罪
    事實所憑之證據，雖不以直接證據為限，間接證據亦包括在
    內；然而無論直接或間接證據，其為訴訟上之證明，須於通
    常一般之人不致有所懷疑，而得確信其為真實之程度者，始
    得據為有罪之認定。且犯毒品危害防制條例第4 條至第8 條
    、第10條或第11條之罪，供出毒品來源，因而查獲其他正犯
    或共犯者，減輕或免除其刑，毒品危害防制條例第17 條第1
    項定有明文。是購買毒品者供出毒品來源，因而破獲其他正
    犯或共犯者，依法得減輕或免除其刑，則該毒品來源之證言
    ，屬有利於該購買者之供述，其為邀減輕或免刑之寬典，自
    有為損人利己而為不實供述之可能，是縱其先後供述始終如
    一，且係出於自由意志而無任何瑕疵，亦不得作為認定毒品
    來源者之唯一證據，仍須以補強證據證明與事實相符。所謂
    「補強證據」係指除該供述本身外，其他足以佐證該供述確
    具有相當程度真實性之證據而言，所補強者，固不以事實之
    全部為必要，但仍須因補強證據與該供述相互印證，依社會
    通念，足使犯罪事實獲得確信者，始足當之。
三、檢察官認被告涉嫌上開販賣第一級毒品海洛因犯行，無非係
    以證人連瑞生、黃竑珖之證述、附表五編號1-2 所示之通訊
    監察譯文、被告與黃竑珖間之手機LINE對話擷圖、搜索扣押
    筆錄、扣押物品目錄表等證據，為其主要論據。訊據被告堅
    詞否認有何上開販賣第一級毒品之犯行，就附表四編號1 部
    分辯稱：該次係連瑞生找伊至其住處，並表示其友人即姓名
    年籍不詳綽號「怪手」之人有取得毒品之管道，詢問伊是否
    要合資購買海洛因，伊交付毒品價金2,000 元與連瑞生後，
    與連瑞生相約在彌陀消防隊交付毒品，嗣即由連瑞生與「怪
    手」之人另赴他處購買海洛因，並在該彌陀消防隊交付海洛
    因給伊，伊當天更將拿取毒品之事告知雇主張育誠，此外伊
    也不知連瑞生本身有無購得毒品施用等語（詳訴一卷第70
    -71 、134 頁）；就附表四編號2 部分則辯稱：當日連瑞生
    打電話給伊，只說有朋友在其住處，問伊要不要前往，伊至
    連瑞生住處後，連瑞生才詢問是否要與其在場之其他友人合
    資購買海洛因，伊才交付1,000 元毒品價金與連瑞生並取得
    毒品等語（詳訴一卷第72、134 頁）；就附表四編號3 部分
    辯稱：當日黃竑珖只是打電話給伊找伊去公園聊天，但伊後
    來並未前往等語（詳訴一卷第75、137 頁）。經查：
  ㈠被告持用0000000000號行動電話（即附表二編號1 所示手機
    ），連瑞生則持用0000000000號行動電話，經警方對被告持
    用之上開行動電話實施通訊監察後，發現被告與連瑞生確實
    在附表四編號1 、2 所示交易時間前持用上開行動電話相互
    聯繫，通話內容及通話時間各如附表五編號1 、2 所示，另
    被告尚於附表四編號3 所示交易時間前後，持上開行動電話
    與黃竑珖以LINE通訊軟體相互聯繫等情，均業據被告於本院
    準備程序中供承在卷（詳訴一卷第138 頁之兩造不爭執事項
    ），核與證人連瑞生、黃竑珖於警詢、偵訊時證述之情節相
    符（詳警一卷第87-93 頁；警二卷第73-78 頁；偵一卷第57
    -58 、307-308 頁），並有被告所持用上開行動電話之通聯
    調閱查詢單1 份（詳警一卷第141 頁）、本院109 年度聲監
    續字第577 號通訊監察書（詳警一卷第119-121 頁）、附表
    五編號1 、2 所示通訊監察譯文內容（出處詳如附表五所示
    ）、被告與黃竑珖間之手機LINE對話擷圖照片（詳警二卷第
    31頁）在卷可參，堪信屬實。
  ㈡附表四編號1-3 所示犯罪嫌疑事實，雖分別經證人即涉嫌購
    毒之連瑞生、黃竑珖於警詢及偵訊時證陳在卷，惟均缺乏足
    以補強其等證述之證據，茲分述如下：
  1.附表四編號1 部分（即起訴書附表編號1 ，對應附表五編號
    1 所示通訊監察譯文）：
  ⑴證人連瑞生雖於警詢時證稱：附表五編號1 所示通話內容係
    伊向被告拿海洛因之對話，當天伊到彌陀消防隊附近找被告
    ，由被告本人與伊交易，毒品價金伊已提早支付給被告等語
    （詳警一卷第89-90 頁），嗣又於偵訊時補充證稱：伊是在
    上開對話即毒品交易之前一日即請被告來伊住處收取毒品價
    金等語（詳偵一卷第57頁），均意指附表五編號1 所示對話
    即為其向被告購毒之通話，且其於通話前一日即已支付購毒
    價金。然證人連瑞生於審判程序則先證稱：此次是伊與被告
    合資購買海洛因等語（詳訴二卷第100 頁），後又改稱：伊
    沒有錢，本次是伊詢問被告是否要與伊友人「吳清泉」合資
    購買海洛因等語（詳訴二卷第116 頁），可見證人連瑞生針
    對附表四編號1 案發當日究竟係向被告購毒，抑或係與被告
    合資購毒，甚或係何人與被告合資購毒，前後所述均不一致
    ，則其警詢、偵訊時之證詞是否可採，已非無疑。
  ⑵再者，若依證人連瑞生於警詢、偵訊時所證，其在附表五編
    號1 所示通話時間之前一日已支付購毒價金與被告，則表示
    其至少在上開通話時即案發當日之前一日（即109 年9 月13
    日）即已與被告談妥毒品交易，故檢警理應在109 年9 月13
    日即可透過通訊監察發現其等洽談毒品交易之相關對話。反
    觀本院當庭勘驗被告所持用上開手機之通訊監察母碟，勘驗
    結果顯示被告自109 年9 月12日至同年月13日與連瑞生所持
    用上開行動電話間之通話內容，其中同年月12日僅有：「你
    來我這啦，快一點麻煩一下」、同年月13日亦僅有「沒有啦
    ，來這坐而已，沒有怎樣」等尋常且意味不明之對話內容（
    詳訴一卷第208-210 、233-235 頁之勘驗筆錄及擷圖照片在
    卷可佐），證人連瑞生亦於審判程序證稱：上開同年月13日
    之對話只是單純找被告至伊住處坐坐等語（詳訴二卷第124
    頁），可見連瑞生在附表五編號1 所示對話前2 日內，均未
    有電話聯繫被告洽談毒品交易之對話，則其又如何能在附表
    五編號1 所示對話前1 日即交付毒品價金與被告。又縱使連
    瑞生與被告在附表五編號1 所示對話前，係通過電話以外之
    方式談妥毒品交易並完成價金交付，則至少附表五編號1 所
    示其等之通話內容，應會呈現早已達成毒品交易意思合致之
    情狀，或甚至僅需簡單約定毒品交付（因價金早已交付）之
    時間地點即可。然觀諸附表五編號1 之對話內容，連瑞生在
    案發當日起初係致電被告稱：「你有做嗎」、「你過來我這
    一下，我有話要跟你說」等語（出處詳附表五編號1 所示）
    ，顯然連瑞生係針對某件先前未曾提及之事開啟話題並要求
    被告為此前往其住處，完全不似在談論早已約定好之毒品交
    易。據此益徵證人連瑞生於警詢、偵訊之證述具重大瑕疵。
  ⑶何況倘更細究附表五編號1 所示被告與連瑞生案發當日之通
    話內容，連瑞生如前述針對某件事要求被告前往其住處後，
    於同日8 時12分許卻又經被告再次來電詢問：「要過去了嗎
    」，其即對被告稱：「剩梓官這邊而已」、「我要去哪裡找
    你」，再經被告覆以：「那個彌陀，彌陀的．．．（外音：
    消防隊啦），消防隊啦」，連瑞生方稱：「好啦，我們從這
    過去那邊一段就到」等語（出處詳附表五編號1 所示），顯
    示被告針對連瑞生所提及之事前往連瑞生住處後，其等又再
    另約定見面地點，且連瑞生表示該件事其尚需赴梓官區完成
    ，最後被告才透過其身旁之某人（即前揭對話內容中之外音
    ）提醒，與連瑞生約定於彌陀消防隊見面，甚且連瑞生亦非
    獨自前往，而係偕同某人（因連瑞生上開在電話中對被告稱
    『「我們」從這過去』等語）一同赴彌陀消防隊與被告會面
    。衡酌若依證人連瑞生警詢、偵訊時所證，其案發當日係在
    早已談妥毒品交易並支付購毒價金之前提下單純向被告拿取
    毒品，則在被告經其邀約前往其住處時，其即可逕自向被告
    拿取毒品，何需在被告赴約後，又再與被告另約定見面地點
    ；即便被告前往連瑞生住處時出於其他原因無法馬上交付毒
    品與連瑞生，而須另與連瑞生約定交付之地點，連瑞生亦僅
    須在嗣後逕獨自前往約定地點向被告收取毒品即可，豈可能
    須大費周章先赴梓官完成上開其等談論之某件事後，另特地
    偕同他人前往與被告見面。反而被告前揭所辯，亦即其係前
    往連瑞生住處欲透過連瑞生購毒，嗣由連瑞生與「怪手」之
    人前往他處購得毒品，再與其等相約於彌陀消防隊交付毒品
    等情節，與上開對話內容較能相互勾稽。遑論證人即被告之
    雇主張育誠亦於審判程序證稱：上開對話當中提醒被告彌陀
    消防隊地點之某人，可能就是伊；當天被告上班前曾前往彌
    陀消防隊等候他人，返回上班地點後有拿1 包東西，還說打
    不過癮，伊以前曾吸食毒品，看就知道那是海洛因（詳訴二
    卷第139-140 、142 、145-146 頁），顯見被告前往彌陀消
    防隊與連瑞生見面後確實取得毒品施用，核與被告所辯其前
    往彌陀消防隊係找連瑞生拿取其所購之毒品等語完全相符，
    益見被告所辯尚非無據。
  ⑷準此，連瑞生上開於警詢、偵訊時之證述，與附表五編號1
    所示對話內容相互對照下呈現諸多矛盾，復無其他證據足以
    補強，反而被告所辯與上開對話內容較為吻合，並有證人張
    育誠之證詞可佐，自難認定被告確有如附表四編號1 所示之
    犯行。
  2.附表四編號2 部分（即起訴書附表編號2 ，對應附表五編號
    2 所示通訊監察譯文）：
  ⑴證人連瑞生雖於警詢時證稱：附表五編號2 所示通話內容係
    伊向被告購買1,000 元海洛因之對話，當天係由被告至伊住
    處交付毒品，毒品價金伊已在前一日晚間支付給被告等語（
    詳警一卷第91頁），嗣於偵訊時亦為大致相同之證述（詳偵
    一卷第57頁），均意指附表五編號2 所示對話即為其向被告
    購毒之通話，且其於通話前一日即已支付購毒價金。然證人
    連瑞生於審判程序則改證稱：上開對話係伊與被告相約吃早
    餐之談話等語（詳訴二卷第125 頁），可見證人連瑞生針對
    附表四編號2 案發當日是否係向被告購毒，前後所述不一致
    ，則其警詢、偵訊時之證詞是否可採，已非無疑。
  ⑵再者，若依證人連瑞生警詢、偵訊時所證，其在附表五編號
    2 所示通話之前一日已支付購毒價金與被告，則如同本院針
    對上開附表四編號1 所示犯嫌之論述，表示連瑞生至少亦應
    在附表五編號2 所示通話時間之前一日（即109 年9 月17日
    ），即已與被告談妥毒品交易，故檢警在109 年9 月17日即
    應可透過通訊監察發現其等洽談毒品交易之相關對話。反觀
    本院當庭勘驗被告所持用上開手機之通訊監察母碟，勘驗結
    果顯示被告自109 年9 月16日至同年月17日與連瑞生所持用
    上開行動電話間之通話內容，其中同年月16日僅有：「你跑
    哪去了」、「我等下要回去了」；同年月17日亦僅有「打給
    你啦，看你有要上來吃飯嗎」等尋常且意味不明之對話內容
    （詳訴一卷第212-213 、241-243 頁之勘驗筆錄及擷圖照片
    在卷可佐），證人連瑞生亦於審判程序證稱：上開同年月17
    日之對話只是單純找被告吃宵夜等語（詳訴二卷第125 頁）
    ，可見連瑞生在附表五編號2 所示對話前2 日內，均未有聯
    繫被告洽談毒品交易之對話，則其又如何能在附表五編號2
    所示對話前1 日即交付毒品價金與被告。又縱使連瑞生與被
    告在附表五編號2 所示對話前，係通過電話以外之方式談妥
    毒品交易並完成交付價金，則至少附表五編號2 所示其等之
    通話內容，亦應會呈現早已達成毒品交易意思合致之情狀。
    然觀諸附表五編號2 之對話內容，連瑞生在案發當日係致電
    被告稱：「你要上班了嗎」、「沒有要從這邊來嗎」等語，
    經被告覆以：「是阿」、「怎樣」等語後，連瑞生又稱：「
    有一個朋友在這啦，這樣你聽得懂嗎」，而被告亦僅覆以「
    我聽不懂啊」等語（出處詳附表五編號2 所示），顯然連瑞
    生係針對某件先前未曾提及之事開啟話題，詢問被告是否願
    意前往其住處，而從被告之答覆顯示其本無此規劃，連瑞生
    方再以「有朋友在其住處」此等意味不明之說法暗示，但被
    告仍不懂連瑞生所指為何。衡酌若其等在上開對話前早已談
    妥毒品交易，連瑞生並早已先支付價金，則連瑞生上開致電
    被告時，理應會要求被告履行前已談妥之交易亦即赴其住處
    交付毒品，被告亦應隨即瞭解連瑞生之意思並逕自前往，豈
    可能如上開對話所呈現，被告原本完全無前往連瑞生住處之
    規劃，在連瑞生提出暗示後仍不解其意。據此益徵證人連瑞
    生於警詢、偵訊之證述具嚴重瑕疵。
  ⑶準此，連瑞生上開於警詢、偵訊時之證述，不僅與其審判中
    之證述不一致，亦在與附表五編號2 所示通話內容相互對照
    下呈現諸多矛盾，復無其他證據足以補強，自難以其此部所
    證逕認被告確有如附表四編號2 所示之犯行。
  3.附表四編號3部分（即起訴書附表編號4）：
  ⑴證人黃竑珖雖於警詢時證稱：警二卷第31頁所示其與被告間
    在附表四編號3 所示案發當日之LINE對話，即為伊向被告拿
    海洛因之對話，伊當日先傳訊息詢問被告是否位於岡山公園
    ，後被告回撥電話表示其位在彌陀區的加油站，伊再傳訊息
    向被告確認加油站之確切位置，被告再回撥確認地點，嗣伊
    即於高雄市○○區○○○路000 號之加油站交付價金2,000
    元與被告，並依被告指示至岡山公園等候，而後被告再持毒
    品至岡山公園交付給伊；嗣後伊尚傳訊息告知被告「真的對
    你很不好意思」，係表示欲撥部分毒品與被告作為酬庸，但
    被告婉拒等語（詳警二卷第74-75 頁）；嗣證人黃竑珖於偵
    訊及本院審判程序亦為大致相同之證述（詳偵一卷第307
    -308頁；訴二卷第175-178 頁），而均意指其於附表四編號
    3 所示時間、地點係向被告購買海洛因，且其與被告間在附
    表四編號3 所示交易時間前後之LINE對話（詳警二卷第31頁
    ），即為其等聯繫毒品交易之內容。
  ⑵惟細觀被告與黃竑珖間之上開LINE對話紀錄（以下均詳警二
    卷第31頁），黃竑珖先於109 年5 月8 日17時49分、同日17
    時57分許對被告稱：「有在公園嗎」、「你是說三角的加油
    站嗎」等語，被告於同日18時2 分、18時15分許則回撥電話
    予黃竑珖，嗣後黃竑珖復於同日18時56分、18時58分許傳訊
    息對被告稱：「來啦」、「真的對你很不好意思呢」等語，
    並經被告覆以「不用你回去」等語婉拒。參諸上開對話內容
    ，固顯示黃竑珖曾邀約被告見面，亦未見被告拒絕會面，兩
    人在會面後並有諸如黃竑珖對被告表示「不好意思」之對話
    ；然其等之上開通話內容甚為簡短，雙方除相約見面外，未
    見黃竑珖表明來意，亦未提及買賣毒品之數量、種類、金額
    ，或有任何毒品交易之暗語，而其等會面結束後黃竑珖對被
    告所稱之「不好意思」等語，用語亦極為曖昧不明，無法推
    知其等會面之原因。是上開對話內容至多只能證明被告與黃
    竑珖曾於附表四編號3 所示時間、地點見面之事實，針對雙
    方此次見面是否係從事毒品交易乙節，則無從為證人黃竑珖
    上揭證詞之補強證據。再酌以卷內並無其他證據足以補強證
    人黃竑珖之上揭證述，依前揭說明，當無法以此認定被告有
    如附表四編號3 所示之犯行。
四、綜上所述，檢察官就附表四編號1-3 所示被告販賣第一級毒
    品海洛因之犯嫌，所提出之證據尚不足以達到通常一般之人
    均不致有所懷疑，而得確信其為真實之程度，亦無法本於推
    理之作用，證明被告確有此部分販賣第一級毒品犯行。揆諸
    前開說明，自不能僅以證人連瑞生、黃竑珖上揭不利被告之
    證詞，逕為不利被告之認定。從而，被告此部分犯罪自屬不
    能證明，應為無罪判決之諭知。
據上論斷，應依刑事訴訟法第299 條第1 項前段、第301 條第1
項，毒品危害防制條例第4 條第2 項、第19條第1 項，刑法第11
條、第47條第1 項，判決如主文。
本案經檢察官陳俊宏提起公訴，檢察官梁詠鈞到庭執行職務。
中    華    民    國  110     年    12    月    3     日
                  刑事第三庭    審判長法  官  張瑋珍
                                      法  官  翁碧玲
                                      法  官  彭志崴
以上正本證明與原本無異。
如不服本判決應於收受送達後20日內向本院提出上訴書狀，並應
敘述具體理由；如未敘述上訴理由者，應於上訴期間屆滿後20日
內向本院補提理由書（均須按他造當事人之人數附繕本）「切勿
逕送上級法院」。
中    華    民    國   110    年    12    月    6     日
                                      書記官  黃淑菁
　
附錄本案論罪科刑法條
毒品危害防制條例第4條
製造、運輸、販賣第一級毒品者，處死刑或無期徒刑；處無期徒
刑者，得併科新臺幣 3 千萬元以下罰金。
製造、運輸、販賣第二級毒品者，處無期徒刑或 10 年以上有期
徒刑，得併科新臺幣 1 千 5 百萬元以下罰金。
製造、運輸、販賣第三級毒品者，處 7 年以上有期徒刑，得併
科新臺幣 1 千萬元以下罰金。
製造、運輸、販賣第四級毒品者，處 5 年以上 12 年以下有期
徒刑，得併科新臺幣 5 百萬元以下罰金。
製造、運輸、販賣專供製造或施用毒品之器具者，處 1 年以上
7 年以下有期徒刑，得併科新臺幣 1 百 50 萬元以下罰金。
前五項之未遂犯罰之。
　
　
附表一（犯罪事實）
┌──┬─────┬─────┬─────┬─────┬────┬────────────┐
│編號│行為人    │購毒者    │交易時間  │交易地點  │毒品種類│交易方式                │
│    │          │          │          │          │        │                        │
│    ├─────┼─────┤          │          │        │                        │
│    │行為人使用│購毒者使用│          │          ├────┤                        │
│    │之行動電話│之行動電話│          │          │交易金額│                        │
│    │          │          │          │          │        │                        │
│    │          │          │          │          │        │                        │
├──┼─────┼─────┼─────┼─────┼────┼────────────┤
│1   │林文欽    │蘇上瑀    │109 年9 月│位於高雄市│甲基安非│林文欽於109 年9 月5 日10│
│    │          │          │5 日11時30│永安區忠孝│他命1包 │時19分許、同日10時26分許│
│    │          │          │分許      │街6 巷17之│（重量不│、同日10時28分許、同日10│
│    │          │          │          │2 號之蘇上│詳）    │時39分許、同日10時42分許│
│    │          │          │          │瑀住處    │        │、同日10時47分許，以其所│
│    ├─────┼─────┤          │          ├────┤持用之左列行動電話與蘇上│
│    │0000000000│0000000000│          │          │500 元  │瑀所持用之左列行動電話聯│
│    │          │          │          │          │        │繫毒品交易事宜，嗣由林文│
│    │          │          │          │          │        │欽於左列時間、地點交付左│
│    │          │          │          │          │        │揭毒品與蘇上瑀，並讓蘇上│
│    │          │          │          │          │        │瑀賒欠價金，以牟取利潤。│
└──┴─────┴─────┴─────┴─────┴────┴────────────┘
　
附表二（扣案物）
┌──┬──────────────────────┬──┐
│編號│扣押物品名稱                                │數量│
├──┼──────────────────────┼──┤
│  1 │OPPO牌手機（IMEI：000000000000000 、00000000│1支 │
│    │0000000 ，含門號0000000000號SIM 卡1張）     │    │
├──┼──────────────────────┼──┤
│  2 │現金19,000元                                │略  │
└──┴──────────────────────┴──┘
　
附表三（有罪部分之通訊監察譯文）
┌──┬─────┬─────┬─┬─────┬──────────┬──────┐
│編號│ 通話時間 │ 監察對象 │方│ 通話對象 │譯文                │出處        │
│    │          │  （A）   │向│  （B）   │                    │            │
│    │          │          │  │          │                    │            │
├──┼─────┼─────┼─┼─────┼──────────┼──────┤
│ 1  │109/09/05 │0000000000│←│0000000000│A：喂               │警一卷第64頁│
│    │10:19:24  │          │  │  蘇上瑀  │B：喂，你今天有上班 │            │
│    │          │          │  │          │   嗎               │            │
│    │          │          │  │          │A：沒有             │            │
│    │          │          │  │          │B：你要來嗎         │            │
│    │          │          │  │          │A：好阿，我過去     │            │
├──┼─────┼─────┼─┼─────┼──────────┼──────┤
│ 2  │109/09/05 │0000000000│→│0000000000│B：喂               │同上        │
│    │10:26:51  │          │  │  蘇上瑀  │A：喂，我先去義大， │            │
│    │          │          │  │          │   我中午再過去喔   │            │
│    │          │          │  │          │B：不可以來一下嗎？ │            │
│    │          │          │  │          │A：啊啊             │            │
│    │          │          │  │          │B：不然我騎來那個那 │            │
│    │          │          │  │          │   個啊             │            │
│    │          │          │  │          │A：他現在也去義大啊 │            │
│    │          │          │  │          │B：嗯               │            │
├──┼─────┼─────┼─┼─────┼──────────┼──────┤
│ 3  │109/09/05 │0000000000│→│0000000000│B：喂               │同上        │
│    │10:28:55  │          │  │  蘇上瑀  │A：喂，我們騎來舊港 │            │
│    │          │          │  │          │   口，舊港口那個橋 │            │
│    │          │          │  │          │   那邊             │            │
│    │          │          │  │          │B：好啦             │            │
│    │          │          │  │          │A：齁，來哪相等看看 │            │
│    │          │          │  │          │B：好               │            │
│    │          │          │  │          │A：好               │            │
├──┼─────┼─────┼─┼─────┼──────────┼──────┤
│ 4  │109/09/05 │0000000000│→│0000000000│B：喂               │同上        │
│    │10:39:44  │          │  │  蘇上瑀  │A：喂，你在哪       │            │
│    │          │          │  │          │B：等一下，我要到了 │            │
│    │          │          │  │          │A：你要到了嗎       │            │
├──┼─────┼─────┼─┼─────┼──────────┼──────┤
│ 5  │109/09/05 │0000000000│←│0000000000│B：喂，怎樣         │同上        │
│    │10:42:54  │          │  │  蘇上瑀  │A：喂，你在哪       │            │
│    │          │          │  │          │B：我在等我哥哥，我 │            │
│    │          │          │  │          │   哥哥要回來了啦， │            │
│    │          │          │  │          │   你等一下啦       │            │
├──┼─────┼─────┼─┼─────┼──────────┼──────┤
│ 6  │109/09/05 │0000000000│←│0000000000│A：喂               │警一卷第65頁│
│    │10:47:07  │          │  │  蘇上瑀  │B：喂               │            │
│    │          │          │  │          │A：嗯               │            │
│    │          │          │  │          │B：你身上有500嗎    │            │
│    │          │          │  │          │A：我等一下過去再說 │            │
│    │          │          │  │          │   啦               │            │
│    │          │          │  │          │B：是啦好好         │            │
└──┴─────┴─────┴─┴─────┴──────────┴──────┘
　
附表四（無罪部分之犯罪嫌疑事實，即起訴書附表編號1 、2 、
4 ）
┌──┬────┬────┬────┬────┬──────────────────────┐
│編號│交易時間│交易地點│交易對象│毒品種類│                交易方式                    │
│    │（民國）│        │        │金額（新│                                            │
│    │        │        │        │臺幣）  │                                            │
├──┼────┼────┼────┼────┼──────────────────────┤
│ 1  │109年9月│高雄市彌│連瑞生  │海洛因  │連瑞生欲向被告購買海洛因，於109 年9 月13日某│
│（即│14日8時2│陀區彌陀│        │500元   │時，在住處先將500 元交給被告，約定購買500 元│
│起訴│5分許   │消防隊旁│        │        │之海洛因，翌日再以行動電話門號0000000000與被│
│書附│        │        │        │        │告使用之行動電話門號0000000000聯絡，雙方於左│
│表編│        │        │        │        │列時間在左列地點交易，被告將海洛因1 包交給連│
│號1 │        │        │        │        │瑞生。                                      │
│）  │        │        │        │        │                                            │
├──┼────┼────┼────┼────┼──────────────────────┤
│ 2  │109年9月│高雄市岡│連瑞生  │海洛因  │連瑞生欲向被告購買海洛因，於109 年9 月17日晚│
│（即│18日7時 │山區後紅│        │1,000元 │間某時，在住處先將1,000 元交給被告，約定購買│
│起訴│55分許  │路37巷8 │        │        │1,000 元之海洛因，翌日再以行動電話門號09310 │
│書附│        │弄20號連│        │        │52361 與被告使用之行動電話門號0000000000聯絡│
│表編│        │瑞生住處│        │        │，雙方於左列時間在左列地點交易，被告將海洛因│
│號2 │        │        │        │        │1 包交給連瑞生。                            │
│）  │        │        │        │        │                                            │
├──┼────┼────┼────┼────┼──────────────────────┤
│ 3  │⑴109 年│⑴高雄市│黃竑珖  │海洛因  │黃竑珖以通訊軟體line暱稱「多綠- 竑珖」與被告│
│（即│5 月18日│彌陀區鹽│        │2,000元 │對話聯絡購買毒品，嗣黃竑珖先在左列⑴之時間、│
│起訴│18時15分│埕大路  │        │        │地點，交付2,000 元給被告，嗣被告再於左列⑵之│
│書附│許      │138 號台│        │        │時間、地點，將海洛因1 包交給黃竑珖。        │
│表編│        │塑彌陀加│        │        │                                            │
│號4 │        │油站    │        │        │                                            │
│）  ├────┼────┤        │        │                                            │
│    │⑵109 年│⑵高雄市│        │        │                                            │
│    │5 月18日│岡山區岡│        │        │                                            │
│    │18時40分│山公園老│        │        │                                            │
│    │許      │人會（壽│        │        │                                            │
│    │        │天路66號│        │        │                                            │
│    │        │）旁    │        │        │                                            │
└──┴────┴────┴────┴────┴──────────────────────┘
　
附表五（無罪部分當中起訴書附表編號1 、2 即本判決附表四編
號1、2對應之通訊監察譯文）
┌──┬────┬─────┬─────┬─┬─────┬──────────┬──────┐
│編號│對應之犯│ 通話時間 │ 監察對象 │方│ 通話對象 │譯文                │出處        │
│    │嫌      │          │  （A）   │向│  （B）   │                    │            │
├──┼────┼─────┼─────┼─┼─────┼──────────┼──────┤
│ 1  │起訴書附│109/09/14 │0000000000│←│0000000000│A：喂               │訴一卷第210 │
│    │表編號1 │07:35:04  │          │  │ 連瑞生   │B：你有做嗎         │-211頁      │
│    │（即本判│          │          │  │          │A：有啊             │            │
│    │決附表四│          │          │  │          │B：你過來我這一下   │            │
│    │編號1） │          │          │  │          │A：齁               │            │
│    │        │          │          │  │          │B：我有話跟你說     │            │
│    │        │          │          │  │          │A：齁               │            │
│    │        │          │          │  │          │B：嗯               │            │
│    │        ├─────┼─────┼─┼─────┼──────────┼──────┤
│    │        │109/09/14 │0000000000│→│0000000000│B：嘿               │訴一卷第211 │
│    │        │08:12:50  │          │  │ 連瑞生   │A：喂，要過去了嗎   │頁          │
│    │        │          │          │  │          │B：要了啊，剩梓官這 │            │
│    │        │          │          │  │          │   邊而已           │            │
│    │        │          │          │  │          │A：你在梓官要過來這 │            │
│    │        │          │          │  │          │   了嗎             │            │
│    │        │          │          │  │          │B：是啊             │            │
│    │        │          │          │  │          │A：啊那個，要在     │            │
│    │        │          │          │  │          │B：我跟你說啦       │            │
│    │        │          │          │  │          │A：嘿。             │            │
│    │        │          │          │  │          │B ：你，我要去哪找你│            │
│    │        │          │          │  │          │   啊               │            │
│    │        │          │          │  │          │A ：那個彌陀，彌陀的│            │
│    │        │          │          │  │          │  （外音：消防隊啦）│            │
│    │        │          │          │  │          │  消防隊啦          │            │
│    │        │          │          │  │          │B ：彌陀消防隊，好啦│            │
│    │        │          │          │  │          │  好啦，我們從這過去│            │
│    │        │          │          │  │          │  那邊一段就到，一下│            │
│    │        │          │          │  │          │  子就到了呢        │            │
│    │        │          │          │  │          │A：我馬上到啊，好啦 │            │
│    │        ├─────┼─────┼─┼─────┼──────────┼──────┤
│    │        │109/09/14 │0000000000│→│0000000000│B：喂               │同上        │
│    │        │08:16:16  │          │  │ 連瑞生   │A：喂，彌陀消防隊呢 │            │
│    │        │          │          │  │          │B：我知啦           │            │
│    │        │          │          │  │          │A：齁，我現在在這啦 │            │
│    │        │          │          │  │          │B：好啦             │            │
│    │        ├─────┼─────┼─┼─────┼──────────┼──────┤
│    │        │109/09/14 │0000000000│→│0000000000│B：我們現在在這個， │訴一卷第211 │
│    │        │08:25:12  │          │  │ 連瑞生   │  剛進來而已啦，國中│-212頁      │
│    │        │          │          │  │          │  這邊啦，要過去那邊│            │
│    │        │          │          │  │          │  了                │            │
│    │        │          │          │  │          │A：喔好好           │            │
├──┼────┼─────┼─────┼─┼─────┼──────────┼──────┤
│ 2  │起訴書附│109/09/18 │0000000000│←│0000000000│A：喂               │訴一卷第213 │
│    │表編號2 │07:52:19  │          │  │ 連瑞生   │B：你要上班了嗎     │頁          │
│    │（即本判│          │          │  │          │A：啥               │            │
│    │決附表四│          │          │  │          │B：你要上班了嗎     │            │
│    │編號2） │          │          │  │          │A：是啊             │            │
│    │        │          │          │  │          │B ：阿沒有要從這邊來│            │
│    │        │          │          │  │          │   嗎               │            │
│    │        │          │          │  │          │A：怎樣             │            │
│    │        │          │          │  │          │B：沒有啦，那個，有 │            │
│    │        │          │          │  │          │   1 個朋友在這啦。 │            │
│    │        │          │          │  │          │   這樣你聽得懂嗎   │            │
│    │        │          │          │  │          │A：我，我聽不懂啊   │            │
│    │        │          │          │  │          │B：你從這邊來一下好 │            │
│    │        │          │          │  │          │了                  │            │
│    │        │          │          │  │          │A：好啦             │            │
└──┴────┴─────┴─────┴─┴─────┴──────────┴──────┘